【裁判字號】    97,交易,623
【裁判日期】    971128
【裁判案由】    公共危險
【裁判全文】
臺灣臺北地方法院刑事判決             97年度交易字第623號
公  訴  人  臺灣臺北地方法院檢察署檢察官
被      告  甲○○
上列被告因公共危險案件，經檢察官提起公訴（九十七年度偵字
第一九０一一號），本院判決如下：
    主  文
甲○○服用酒類，不能安全駕駛動力交通工具而駕駛，累犯，處
有期徒刑捌月。
    事  實
一、甲○○前於民國九十二年間因酒醉駕車之公共危險案件，經
    本院於九十二年八月十五日以九十二年度北交簡字第一五八
    六號判處有期徒刑三月確定，於九十三年四月十五日徒刑易
    科執畢出監。又於九十二年間因酒醉駕車之公共危險案件，
    分別經本院於九十二年十二月二十五日、九十三年二月二十
    七日以九十二年度北交簡字第二六六一號、第二五三四號分
    別判處有期徒刑四月確定，經本院於九十三年七月二十日以
    九十三年度聲字第九九二號定其應執行刑有期徒刑七月確定
    ，於九十四年二月二十八日縮刑期滿執行完畢。復於九十五
    年間因酒醉駕車之公共危險案件，經本院於九十五年十一月
    三十日以九十五年度北交簡字第二八五０號判處有期徒刑六
    月，後經該院依中華民國九十六年罪犯減刑條例減刑為有期
    徒刑三月確定，於九十六年七月十六因徒刑易科執畢出監。
    再於九十五年間因詐欺案件，經臺灣桃園地方法院於九十五
    年十二月二十八日以九十五年度桃簡字第三０六五號判處拘
    役五十日，經該院於九十六年五月九日以九十六年度簡上字
    第六三號撤銷改判有期徒刑五月，後經該院依中華民國九十
    六年罪犯減刑條例減為有期徒刑二月又十五日確定，甫於九
    十七年七月二十一日縮刑期滿執行完畢。詎仍不知悔改，於
    九十七年八月十八日（起訴書誤載為九十七年八月二十日）
    晚間分別在臺北縣永和市樂華夜市及其位於臺北市○○路○
    段友人家中飲用啤酒及高粱等酒類至當晚十一時許，明知已
    達無法安全駕駛動力交通工具之程度，猶於九十七年八月十
    九日凌晨一時二十一分許，騎乘車號F5 A-650號普通重型機
    車自該處離開，於行經臺北市中正區○○○路○段137巷口時
    ，為警攔檢查獲，並測得其呼氣酒精濃度高達每公升0.91毫
    克，而查悉上情。
二、案經臺北市政府警察局中正第二分局報告臺灣臺北地方法院
    檢察署檢察官偵查起訴。
    理  由
一、前揭犯罪事實，業據被告甲○○於警詢、偵查及本院審理中
    均坦承不諱，並有酒精測定紀錄表、刑法第一百八十五條之
    三案件測試觀察紀錄表各一紙附卷可稽。次查，呼氣中酒精
    濃度每公升含量為0.25毫克，即相當於血液中酒精濃度（BA
    C）百分之0.05，業經交通部運輸研究所九十年九月二十四
    日運安字第900005854號函闡釋綦詳，並為法院歷來審理酒
    後駕車公共危險案件職務上所知悉，且依該函所附該所七十
    九年「駕駛人行為反應之研究－酒醉駕車對駕駛行為之分析
    研究」指出：BAC超過百分之0.15，對駕駛能力之影響為：
    視線搖晃、駕駛已進入恍惚狀態、判斷及理解遭到扭曲、駕
    駛不穩定。對心理行為之影響為：意識不明、嘔吐、站、走
    及講話困難、責任感喪失、精神處於麻痺狀態。而本件被告
    於案發當時之呼氣中酒精含量達每公升0.91毫克，有卷附酒
    精測定紀錄表一紙在卷可稽，換算血液中酒精濃度值為百分
    之0.182，揆諸前開研究報告，其駕駛能力、心理行為應已
    受到如前所述之影響。參以被告為警查獲、測試或訊問過程
    中有多話之情形，經警對之為平衡動作及繪製同心圓之測試
    時，均因無法達成測試要求而不合格等情，有卷附測試觀察
    紀錄表一份可按，顯見被告當時之生理狀況已受酒精相當程
    度之影響，注意力及反應能力降低，足認被告為警查獲當時
    已達不能安全駕駛之程度甚明。是本件事證明確，被告公共
    危險犯行洵堪認定，應予依法論科。
二、核被告所為，係犯刑法第一百八十五條之三服用酒類不能安
    全駕駛動力交通工具而駕駛罪。而被告前於九十二年間因酒
    醉駕車之公共危險案件，經本院於九十二年八月十五日以九
    十二年度北交簡字第一五八六號判處有期徒刑三月確定，於
    九十三年四月十五日徒刑易科執畢出監。又於九十二年間因
    酒醉駕車之公共危險案件，分別經本院於九十二年十二月二
    十五日、九十三年二月二十七日以九十二年度北交簡字第二
    六六一號、第二五三四號分別判處有期徒刑四月確定，經本
    院於九十三年七月二十日以九十三年度聲字第九九二號定其
    應執行刑有期徒刑七月確定，於九十四年二月二十八日縮刑
    期滿執行完畢。復於九十五年間因酒醉駕車之公共危險案件
    ，經本院於九十五年十一月三十日以九十五年度北交簡字第
    二八五０號判處有期徒刑六月，後經該院依中華民國九十六
    年罪犯減刑條例減刑為有期徒刑三月確定，於九十六年七月
    十六因徒刑易科執畢出監。再於九十五年間因詐欺案件，經
    臺灣桃園地方法院於九十五年十二月二十八日以九十五年度
    桃簡字第三０六五號判處拘役五十日，經該院於九十六年五
    月九日以九十六年度簡上字第六三號撤銷改判有期徒刑五月
    ，後經該院依中華民國九十六年罪犯減刑條例減為有期徒刑
    二月又十五日確定，甫於九十七年七月二十一日縮刑期滿執
    行完畢等情，有卷附臺灣高等法院被告前案紀錄表一份可參
    ，被告於受徒刑執行完畢後，五年內故意再犯本件有期徒刑
    以上之罪，為累犯，應依法加重其刑。爰審酌酒後駕車之危
    害及酒後不應駕車之觀念，已透過學校教育、政令宣導及各
    類媒體廣為介紹傳達各界週知多年，且被告前已有多次酒後
    駕車前科，有上開臺灣高等法院被告前案紀錄表一份在卷可
    參，竟仍漠視法令及其他用路人之生命、財產安全，再犯
    本件公共危險案件，顯見其並無悔改之意，惟其於犯罪後尚
    能坦承犯行，態度良好，及公訴人當庭要求對被告求處有期
    徒刑柒月等一切情狀，量處如主文所示之刑，以示懲儆。
據上論斷，應依刑事訴訟法第二百九十九條第一項前段，刑法第
一百八十五條之三、第四十七條第一項，刑法施行法第一條之一
，判決如主文。
本案經檢察官李彥霖到庭執行職務。
中    華    民    國    97    年    11    月    28    日
                  臺灣臺北地方法院交通法庭
                              法  官  劉秀君
上正本證明與原本無異。
如不服本判決應於收受送達後10日內向本院提出上訴書狀，並應
敘述具體理由；其未敘述上訴理由者，應於上訴期間屆滿後20日
內向本院補提理由書（圴須按他造當事人之人數附繕本）「切勿
逕送上級法院」。
                              書記官  吳俊龍
中    華    民    國    97    年    11    月    28    日
附錄本案論罪科刑法條全文：
中華民國刑法第185條之3
服用毒品、麻醉藥品、酒類或其他相類之物，不能安全駕駛動力
交通工具而駕駛者，處一年以下有期徒刑、拘役或科或併科十五
萬元以下罰金。


司法院資訊處製作；財團法人民間司法改革基金會備份。
